---
title: 'Tarea #5'
author: "Gonzalez Reyna Mario"
output: html_document
---

```{r, echo=FALSE, include=FALSE}
knitr::opts_chunk$set(echo = TRUE)
library(knitr)
library(tidyverse)
library(discrtr) # A companion package for the book Introduction to Discrete Choice Analysis with `R`
library(dplyr) # A Grammar of Data Manipulation
library(ggplot2) # Create Elegant Data Visualisations Using the Grammar of Graphics
library(mlogit) # Multinomial Logit Models
library(readr) # Read Rectangular Text Data
library(gplots) # Various R Programming Tools for Plotting Data
library(ggmosaic) # Mosaic Plots in the 'ggplot2' Framework
library(treemapify)
library(ggridges)
library(ggalluvial)
library(evd)
library(htmlwidgets) # HTML Widgets for R
library(kableExtra) # Construct Complex Table with kable and Pipe Syntax
library(plotly) # Create interactive web graphics
library(tidyr) # Tidy messy data
#library(webshot2) # Take screenshots of web pages
library(evd)
```

Ejercicios del Capítulo 6 <b>"Behavioral Insights from Choice Models"</b>. Considerar como referencia las notas del respectivo capítulo.

1. ¿Cuál es la diferencia entre un efecto marginal y una elasticidad?

Un efecto marginal representa cuánto varía una variable dependiente "y" cuando una variable independiente "X_k"se incrementa en una unidad. En contraste, la elasticidad mide cómo responde "y" ante variaciones porcentuales en "X_k".

2. ¿Por qué no es apropiado calcular la elasticidad de una variable dummy?

stas medidas —efectos marginales y elasticidades— no son adecuadas para variables cualitativas (también llamadas dummy), ya que no tiene sentido hablar de incrementos unitarios o porcentuales en categorías cualitativas. Por ejemplo, no es interpretable un aumento de una unidad o un 1% en la categoría "región montaña".

3. Usa el Modelo 3 de este capítulo y calcula los efectos marginales y las elasticidades del costo de operación en la media de todas las variables.

```{r}

data("Heating")

H <- Heating %>% mlogit.data(shape = "wide", choice="depvar", varying=c(3:12))

model3 <- mlogit(depvar ~ ic + oc, data = Heating, shape = "wide", choice = "depvar", reflevel = "ec", varying = 3:12
)

medias <- Heating[1, ]

mean_cost <- Heating %>%
  select(starts_with("ic"), starts_with("oc")) %>%
  summarise(across(.cols = everything(), mean))

medias[3:12] <- mean_cost

efectos_marginales <- effects(model3, covariate = "oc", type = "ra", data = mlogit.data(medias, shape = "wide", choice = "depvar", varying = 3:12))
print("Efectos marginales:")
print(efectos_marginales)

elasticidades <- effects(model3, covariate = "oc", type = "rr", data = mlogit.data(medias, shape = "wide", choice = "depvar", varying = 3:12))
print("Elasticidades:")
print(elasticidades)

```